ACORDAO-COMPLETO-2353116

ACÓRDÃO DE RELAÇÃO

ACÓRDÃO DE RELAÇÃO 2992/2019 ATA 13/2019 - SEGUNDA CÂMARA

Acórdão 2992/2019-TCU-Segunda Câmara
VISTO, relacionado e discutido este Recurso de Reconsideração em Tomada de Contas Especial, interposto pelo Sr. José Colombo de Almeida Cialdini Neto, contra o Acórdão 11565/2018-TCU-Segunda Câmara (Peça 156) - Ministro José Múcio Monteiro (Relator) -  item recorrido 9.2 - R005 - (Peça 172) .
Considerando que no caso em exame, o recorrente interpõe recurso de reconsideração contra o Acórdão 11565/2018-TCU-Segunda Câmara - Ministro José Múcio Monteiro (Relator) , deliberação mediante a qual se apreciou recurso de reconsideração interposto pelo próprio recorrente contra o acórdão condenatório. Sendo assim, nos termos do art. 278, § 4º, do Regimento Interno/TCU, o recurso de reconsideração sob análise não deve ser conhecido, por ser inadequado para combater deliberação que apreciou o primeiro recurso interposto.
Considerando o art. 278, § 4º, do Regimento Interno/TCU dispõe que:
§ 4º Não se conhecerá de recurso da mesma espécie, exceto embargos de declaração, pela parte ou pelo Ministério Público junto ao TCU, contra deliberação que apreciou o primeiro recurso interposto. 
Considerando o parecer do Ministério Público junto a este Tribunal;
ACORDAM os Ministros do Tribunal de Contas da União, por unanimidade, com fundamento nos arts. 32, I, e 33 Lei 8.443/92 c/c o art. 285, § 2º, do RI/TCU; em:
a) não conhecer do recurso de reconsideração interposto por José Colombo de Almeida Cialdini Neto, em razão de ser inadequado para combater deliberação que apreciou o primeiro recurso interposto, nos termos do art. 278, § 4º, do Regimento Interno/TCU;
b) dar ciência ao recorrente e aos órgãos/entidades interessados do teor deste Acórdão adotado, encaminhando-lhes cópia.
1. Processo TC-Processo 017.054/2014-1 - RECURSO DE RECONSIDERAÇÃO (TOMADA DE CONTAS ESPECIAL) 
1.1. Recorrente: José Colombo de Almeida Cialdini Neto (XXX.839.393-XX) 
1.2. Órgão/Entidade: Entidades/Órgãos do Governo do Estado do Ceará
1.3. Relator: Ministro Raimundo Carreiro
1.3.1. Ministro que alegou impedimento na sessão: Aroldo Cedraz.
1.4. Representante do Ministério Público: Procurador Marinus Eduardo De Vries Marsico
1.5. Relator da deliberação recorrida: Ministro José Mucio Monteiro
1.6. Unidades Técnicas: Secretaria de Recursos (SERUR) ; Secretaria de Controle Externo de Tomada de Contas Especial (SecexTCE) .
1.7. Representação legal: Ricardo Gomes de Souza Pitombeira (31566/OAB-CE) e outros; Bruna Laina Brasileiro Ramos (27.147/OAB-CE) e outros; Paulo Maria Teixeira Lima (6989/OAB-CE) e outros
1.8. Determinações/Recomendações/Orientações: não há.

Segunda Câmara

Aroldo Cedraz.

ACORDAO-COMPLETO-2477944

Acórdão de Relação 9237/2021 - Segunda Câmara

Acórdão de Relação

ACORDAO-COMPLETO-2419270

Acórdão de Relação 8210/2020 - Segunda Câmara

José Colombo de Almeida Cialdini

RAIMUNDO CARREIRO

Ministro José Mucio Monteiro

Ricardo Gomes de Souza Pitombeira (31566/OAB-CE) e outros; Bruna Laina Brasileiro Ramos (27.147/OAB-CE) e outros; Paulo Maria Teixeira Lima (6989/OAB-CE) e outros

Procurador Marinus Eduardo De Vries Marsico

TOMADA DE CONTAS ESPECIAL (TCE)

Secretaria de Recursos (SERUR); Secretaria de Controle Externo de Tomada de Contas Especial (SecexTCE).